臺灣高等法院刑事判決　　　　　　　　94年度上易字第1573號
上　訴　人　臺灣宜蘭地方法院檢察署檢察官
被　　　告　戊○○
上列上訴人因被告竊盜案件，不服臺灣宜蘭地方法院94年度易字
第231號，中華民國94年7月28日第一審判決（起訴案號：臺灣宜
蘭地方法院檢察署94年度偵字第1522號）提起上訴，暨移送併辦
（臺灣宜蘭地方法院檢察署94年度偵字第2009號），本院判決如
下：
    主  文
原判決撤銷。
戊○○連續於夜間侵入住宅竊盜，累犯，處有期徒刑捌月。
    事  實
一、戊○○前於民國91年間犯竊盜罪，經臺灣宜蘭地方法院判處
    有期徒刑6月確定，甫於民國93年3月11日執行完畢，仍不知
    悔改，復意圖為自己不法所有，並基於竊盜之概括犯意，於
    下列時間、地點行竊：
（一）94年3月26日起至同年4月25日晚間11時30分許止，在宜蘭
      縣冬山鄉○○路157號之土地公廟，趁該廟門未上鎖且無
      人看守之際直接進入，連續多次徒手竊取香油錢新台幣（
      下同）300元、金紙、香等物得手後逃逸。
（二）94年3月26日起至同年4月10日晚間11時30分許止，在宜蘭
      縣冬山鄉○○路152號斜對面100公尺處之大眾爺廟，趁該
      廟門未上鎖且無人看守而直接進入，連續多次徒手竊取金
      紙、洋燭、鳳梨、蠟燭等物得手後逃逸。
（三）94年3月26日起至同年4月30日晚間11時30分許止，在宜蘭
      縣冬山鄉○○路63號後堤防約200公尺處之土地廟，趁該
      廟門未上鎖且無人看守而直接進入，連續多次徒手竊取金
      紙、香等物得手後逃逸。
（四）94年3月26日起至同年4月30日晚間11時30分許止，在宜蘭
      縣冬山鄉○○路123號之土地公廟，趁該廟門未上鎖且無
      人看守而直接進入，連續多次徒手竊取金紙、香等物得手
      後逃逸。
（五）94年3月26 日起至4月25日晚間11時30分許止，在宜蘭縣
      冬山鄉○○路313號斜對面之土地公廟，趁該廟門未上鎖
      且無人看守而直接進入，連續多次徒手竊取金紙、香等物
      得手後逃逸。
（六）94年3月26日起至同年4月9日晚間11時30分許止，在宜蘭
      縣五結鄉○○○路3號後方52甲橋下之土地公廟，趁該廟
      門未上鎖且無人看守而直接進入，連續多次徒手竊取金紙
      、香等物得手後逃逸。
（七）94年5月16日夜間1時許，侵入宜蘭縣羅東鎮○○路85 號
      乙○○住宅兼其開設之雜貨鋪（住商合一之建物），竊取
      花生糖2包得手後逃逸。
（八）94年5月20日晚間11 時許，在宜蘭縣羅東鎮○○路○段
      307巷41號之「蘭林福德廟」，趁該廟門未上鎖且無人看
      守而直接進入，竊取神像一尊得手後逃逸。
（九）94年5月21日凌晨1時許，在宜蘭縣羅東鎮○○街269巷81
      號無人看守之地下停車場內，以徒手方式打開丙○○所有
      之車號LR6-672號機車置物箱後，竊取其內圍兜二件、零
      錢包一個（內有143元）得手後逃逸。
（十）94年5月21日凌晨2時許，在宜蘭縣羅東鎮○○里○○路活
      動中心旁土地公廟外桌上竊取甲○○所有之墊子一個及祭
      拜用之紅紙條一百張，得手後逃逸。
    戊○○嗣於94年5月21日凌晨3時10分許，為警在宜蘭縣羅東
    鎮○○里○○路活動中心旁巡邏時查獲，並扣得神像、圍兜
    、零錢包（內有143元）、墊子及紅紙條等物。
二、案經宜蘭縣警察局羅東分局報請臺灣宜蘭地方法院檢察署檢
    察官偵查起訴及臺灣宜蘭地方法院檢察署檢察官移送本院併
    辦審理。
    理  由
壹、證據能力部分：
    本件以下所引用之證據，檢察官及被告於本院調查證據時均
    無異議，本院審酌該證據作成之情況，認為均適於為本件認
    定事實之依據，依刑事訴訟法第159條之5第2項之規定，均
    有證據能力，合先敘明。
貳、認定事實之依據及理由
一、上揭事實業據被告戊○○於警詢、檢察官偵查、原審及本院
    審理時迭承不諱，核與被害人俞朝賢、蕭福來、李後雍、林
    萬來、黃月蘭、林阿經、乙○○、丁○○、丙○○及甲○○
    指述之情節大致相符，並有贓物認領保管單及現場蒐證相片
    28張等在卷可稽，足徵被告上開自白與事實相符，本件事證
    明確，其犯行堪以認定，應依法論科。
二、查被告所為如事實欄一（一）至（六）及（八）至（十）所
    載之犯行，核係犯刑法第320條第1項之竊盜罪，如事實欄一
    （七）所載之犯行，核係犯刑法及第321條第1項第1款之夜
    間侵入住宅之加重竊盜罪。被告先後多次竊盜及加重竊盜行
    為，時間緊接，方法相同，觸犯基本構成要件相同之罪名，
    顯係基於概括犯意反覆為之，為連續犯，依刑法第56條之規
    定論以刑法第321條第1項第1款之加重竊盜罪一罪，並加重
    其刑。檢察官雖僅就被告如事實欄一（七）至（十）所載部
    分起訴，然未起訴部分既如上述，與已起訴部分有連續犯之
    裁判上一罪關係，自為起訴效力所及，本院依法併予審理。
    被告前因竊盜案件，經臺灣宜蘭地方法院於92年6月11日以
    92年簡上字第7號判處有期徒刑6月確定，甫於民國93年3月
    11日執行完畢，有本院被告前案紀錄表1紙件在卷可按，其
    於有期徒刑執行完畢後，五年以內再犯本件有期徒刑以上之
    刑之本罪，為累犯，應依法遞加重其刑。
三、原審以被告罪證明確，予以論罪科刑，固非無見，惟有關如
    事實欄一所載（一）至（六）之犯行，原審未予審酌，稍欠
    允洽。檢察官執此指摘原判決不當，為有理由，自應由本院
    將原判決撤銷改判。爰審酌被告之素行不端，已如前述，其
    犯罪之動機、目的、手段、所得財物價值尚屬有限，並其犯
    後坦承犯行，態度尚稱良好等一切情狀，量處如主文所示之
    刑示懲。
四、至臺灣宜蘭地方法院檢察署94年度偵字第2009號送併辦意旨
    以：被告基於竊盜之概括犯意，連續於94年2月14日起至同
    年3月25日止，於事實欄（一）至（六）所述之地點，以如
    事實欄（一）至（六）所述之手段，竊取如事實欄（一）至
    （六）所載俞朝賢等人之財物，並將金紙以每副20元之價格
    ，香每斤20至100元之價格，在家中神壇陳列販賣云云。然
    查被告曾因竊盜案件，經臺灣宜蘭地方法院於94年3月25日
    ，判處有期徒刑四月確定在案，此有臺灣高等法院被告全國
    前案紀錄表附卷可查，而該案之犯罪事實係在前述犯罪時間
    之前一個多月，二者之犯罪時間密接、連貫，手法相同，顯
    係基於概括犯意為之，屬連續犯，屬裁判上一罪之同一案件
    。從而本案被告於94年2月14日起至同年3月25日止之連續竊
    盜犯行，應受上開臺灣宜蘭地方法院94年度易字第89號竊盜
    案件確定判決之既判力所及，本院自不得再對該移送部分予
    以審究。此部分應退回原移送併辦之檢察官，另為適法之處
    理，附此敘明。
據上論斷，應依刑事訴訟法第369條第1項前段、第364條、第299
條第1項前段，刑法第56條、第321條第1項第1款、第47條，判決
如主文。
本案經檢察官呂光華到庭執行職務。
中　　華　　民　　國　　94　　年　　11　　月　11　　　日
　　　　　　　　　刑事第二十庭審判長法　官  陳貽男
　　　　　　　　　　　　　　　      法　官  許仕楓
　　　　　　　　　　　　　　　　　  法　官  邱志平
以上正本證明與原本無異。
不得上訴。
                                    書記官  魏汝萍
中　　華　　民　　國　　94　　年　　11　　月　11　　　日
附錄：本案論罪科刑法條全文
中華民國刑法第321條
犯竊盜罪而有左列情形之一者，處六月以上、五年以下有期徒刑
：
一  於夜間侵入住宅或有人居住之建築物、船艦或隱匿其內而犯
之者。
二  毀越門扇、牆垣或其他安全設備而犯之者。
三  攜帶兇器而犯之者。
四  結夥三人以上而犯之者。
五  乘火災、水災或其他災害之際而犯之者。
六  在車站或埠頭而犯之者。
前項之未遂犯罰之
